臺灣臺中地方法院刑事判決　　　　　　　　　　　　九十一年度易字第二一三號
　　公　訴　人　臺灣臺中地方法院檢察署檢察官
　　被　　　告　乙○○
　　　　　　　　甲○○
右列被告等因家庭暴力防治法之傷害等案件，經檢察官聲請以簡易判決處刑（聲請案
號：九十一年度偵字第一三０三六號），本院臺中簡易庭認不宜逕以簡易判決處刑，
應適用通常訴訟程序審判，本院判決如左：
    主  文
乙○○違反法院依家庭暴力防治法第十三條所為禁止實施家庭暴力行為之裁定，處拘
役伍拾日，如易科罰金，以佰元折算壹日。
甲○○部分公訴不受理。
    事  實
一、乙○○曾因賭博罪，於民國九十年二月十二日為本院判處罰金二千元，於同年三
    月二十七日繳清罰金而執行完畢；其與甲○○係夫妻關係，為家庭暴力防治法第
    三條第一款所定之家庭成員。乙○○前因於九十年九月二十二日，在臺中市○區
    ○○路七七巷一九號住處，毆打甲○○而對其實施不法侵害行為，經甲○○向本
    院家事法庭聲請核發民事通常保護令，並經本院家事法庭於同年十一月九日依家
    庭暴力防治法第十三條規定，核發九十年度家護字第八０九號民事通常保護令，
    命乙○○不得對甲○○實施身體或精神上不法侵害之行為，而為禁止實施家庭暴
    力行為，嗣該民事通常保護令裁定並於九十年十一月二十九日送達乙○○。詎乙
    ○○竟基於違反該民事通常保護令之犯意，於九十一年七月三日凌晨三時許，在
    臺中市○區○○路七七巷一九號住處，因故與甲○○發生爭執，而出手毆打甲○
    ○，致甲○○受有頭部外傷合併多處頭皮下血腫、左側眼眶挫傷合併皮下出血、
    右側嘴角撕裂傷０點五公分等傷害，對甲○○施以不法侵害行為，而違反本院所
    為之上開民事通常保護令。
二、案經甲○○訴由臺中市警察局第三分局報請臺灣臺中地方法院檢察署檢察官偵查
    後，聲請簡易判決處刑。
    理  由
壹、被告乙○○部分：
一、右揭犯罪事實，業據被告乙○○迭於警訊、偵查及本院審理時均坦白不諱，核與
    被告甲○○在警訊及檢察官訊問時關於此部分指述之情節相符，應認被告乙○○
    之自白與事實相符；又被告乙○○前因違反家庭暴力防治法事件，經被告甲○○
    向本院家事法庭聲請核發民事通常保護令後，由本院家事法庭於九十年十一月九
    日依家庭暴力防治法第十三條規定，核發九十年度家護字第八０九號民事通常保
    護令，命被告乙○○不得對被告甲○○實施身體或精神上不法侵害之行為，而為
    禁止實施家庭暴力行為，且該民事通常保護令已於九十年十一月二十九日送達被
    告乙○○，亦為被告所承認，且經本院調閱該案卷宗核閱屬實，並有該民事通常
    保護令一件在卷可稽；此外，復有中山醫學大學附設醫院診斷證明書一件及被告
    甲○○受傷後之照片一幀在卷可查，本件事實明確，被告乙○○犯行洵堪認定，
    應依法論科。
二、核被告乙○○所為，係犯家庭暴力防治法第五十條第一款之違反保護令罪；爰審
    酌被告乙○○犯罪之動機、目的、手段、品行，本件犯罪之情節暨犯罪所生之損
    害，及犯後已與被害人即被告甲○○達成和解，並坦承犯罪之犯後態度尚稱良好
    等一切情狀，量處如主文所示之刑，並諭知易科罰金之折算標準，以示懲儆。
三、公訴意旨另以：被告乙○○於九十一年七月三日凌晨三時許，在臺中市○區○○
    路七七巷一九號住處，因故與被告甲○○發生爭執，而基於普通傷害人之身體之
    犯意，出手毆打被告甲○○，致被告甲○○受有頭部外傷合併多處頭皮下血腫、
    左側眼眶挫傷合併皮下出血、右側嘴角撕裂傷０點五公分等傷害，因認被告乙○
    ○涉犯刑法第二百七十七條第一項傷害罪嫌。
四、按告訴乃論之罪，告訴人於第一審辯論終結前，得撤回其告訴；又告訴經撤回者
    ，應諭知不受理之判決，刑事訴訟法第二百三十八條第一項、第三百零三條第三
    款定有明文。經查，本件告訴人即被告甲○○告訴被告乙○○傷害部分之事實，
    檢察官起訴認被告乙○○此部分係犯刑法第二百七十七條第一項之傷害罪，依同
    法第二百八十七條前段規定，須告訴乃論。茲據告訴人即被告甲○○於九十一年
    八月十二日具狀撤回其告訴，依前揭法律規定，即應為不受理之判決，惟此部分
    事實與前揭已經起訴論罪部分之事實，有想像競合犯之裁判上一罪之關係，爰不
    另為不受理之諭知。
貳、被告甲○○部分：
一、公訴意旨略以：被告甲○○於九十一年七月三日凌晨三時許，在臺中市○區○○
    路七七巷一九號住處，因與被告乙○○發生爭執，於遭被告乙○○傷害後，亦基
    於普通傷害人之身體之犯意，出手毆打被告乙○○，致被告乙○○受有左前臂多
    處抓傷、頭部背側抓傷、前胸、背部抓傷、右側手腕挫傷（三×四公分）等傷害
    ，因認被告甲○○涉犯刑法第二百七十七條第一項傷害罪嫌。
二、按告訴乃論之罪，告訴人於第一審辯論終結前，得撤回其告訴；又告訴經撤回者
    ，應諭知不受理之判決，並得不經言詞辯論為之，刑事訴訟法第二百三十八條第
    一項、第三百零三條第三款、第三百零七條分別定有明文。經查，本件告訴人即
    被告乙○○告訴被告甲○○傷害案件，檢察官起訴認被告甲○○係犯刑法第二百
    七十七條第一項之傷害罪，依同法第二百八十七條前段規定，須告訴乃論。茲據
    告訴人即被告乙○○於九十一年八月十二日具狀撤回其告訴，依照上開說明，本
    件爰就被告甲○○部分，不經言詞辯論，逕為諭知不受理之判決。
據上論斷，應依刑事訴訟法第四百五十二條、第二百九十九條第一項前段、第三百零
三條第三款、第三百零七條，家庭暴力防治法第五十條第一款，刑法第十一條前段、
第四十一條第一項前段，罰金罰鍰提高標準條例第二條，判決如主文。
中      華      民      國      九十一      年    九    月      二十    日
                            臺灣臺中地方法院刑事第一庭
                                        法  官  林  源  森
右正本證明與原本無異
如不服本判決，應於收受本判決後十日內向本院提出上訴書狀，其未敘述上訴理由者
，並得於提起上訴後十日內向本院補提理由書狀（均須按他造當事人之人數附繕本）
「切勿逕送上級法院」
                                        書記官
中      華      民      國      九十一      年    九    月      二十三  日
附錄本案論罪科刑法條全文：
家庭暴力防治法第五十條
違反法院依第十三條、第十五條所為之下列裁定者，為本法所稱之違反保
護令罪，處三年以下有期徒刑、拘役或科或併科新台幣十萬元以下罰金︰
一  禁止實施家庭暴力行為。
二  禁止直接或間接騷擾、接觸、通話或其他連絡行為。
三  命遷出住居所。
四  遠離住居所、工作場所、學校或其他特定場所。
五  命完成加害人處遇計畫：戒癮治療、精神治療、心理輔導或其他治療
    、輔導。
